【裁判字號】    99,上訴,94
【裁判日期】    990210
【裁判案由】    毒品危害防制條例
【裁判全文】
臺灣高等法院臺南分院刑事判決          99年度上訴字第94號
上  訴  人
即  被  告  甲○○
上列上訴人因違反毒品危害防制條例案件，不服臺灣臺南地方法
院98年度訴字第1620號中華民國98年11月30日第一審判決（起訴
案號：臺灣臺南地方法院檢察署98年度毒偵字第2167號），提起
上訴，本院判決如下：
    主  文
上訴駁回。
    理  由
一、按依刑事訴訟法第350條、第361條、第362條、第367條規定
    ，不服地方法院之第1審判決，提起第2審上訴者，須提出上
    訴書狀，並應敘述「具體理由」，為上訴必備之程式。所稱
    具體理由，必係依據卷內既有訴訟資料或提出新事證，指摘
    或表明第1審判決有何採證、認事、用法或量刑等足以影響
    判決本旨之不當或違法，而構成應予撤銷之具體事由，始克
    相當；如未依上揭意旨指出具體事由，而僅泛言或單憑當事
    人自我說詞，指摘原判決採證認事違法、用法不當、判決不
    公、量刑過重等等，即屬未敘述具體理由，所提第2審上訴
    不合法律上之程式，得不經言詞辯論，由第2審法院予以判
    決駁回（最高法院98年度台上字第6531號刑事判決意旨參照
    ）。
二、本件上訴意旨略以：依毒品危害防制條例第21條規定，施用
    毒品者主動請求治療者，檢察官可以為不起訴處分，上訴人
    於民國98年11月20日至台南醫院開始自動接受替代療法，且
    上訴人之夫因身體不適，極需上訴人支撐，爰請求重新予以
    審酌云云。
三、經查，被告對於本件於民國98年5月24日施用毒品海洛因犯
    行，迭據其於警詢、偵查及原審坦承不諱，且被告於98年5
    月25日為警查獲後，經採尿送驗結果，確呈海洛因進入人體
    代謝分解後之嗎啡陽性反應乙節，有應受尿液採驗人尿液檢
    體採集送驗記錄表、長榮大學98年10月5日出具之驗尿報告
    為證，另扣案之白色粉未，確係毒品海洛因，亦有卷附高雄
    市立凱旋醫院98年10月19日高市凱醫驗字第11474號濫用藥
    物成品檢驗鑑定書可憑，再被告前因施用毒品案件，經裁定
    送勒戒處所觀察、勒戒後，認為有繼續施用毒品之傾向，再
    經裁定令入戒治處所施以強制戒治，於97年12月17日執行完
    畢釋放，並由臺灣臺南地方法院檢察署檢察官於同年12月22
    日以97年度戒毒偵字第271號為不起訴處分。本案係被告於
    前開強制戒治處分執行完畢釋放後5年內再施用第1級毒品，
    原審法院以被告犯毒品危害防制條例第10條第1項之施用第1
    級毒品罪事證明確，且為累犯，因而適用簡式審判程序，量
    處被告有期徒刑8月，扣案之第1級毒品海洛因壹包沒收銷燬
    之。經核原判決認事用法，均無不當，量刑亦屬妥適，從形
    式上予之審查，並無違背法令之情形。再按毒品危害防制條
    例第21條第2項規定：依前項規定治療中經查獲之被告應由
    檢察官為不起訴處分，但以1次為限。所稱「依前項規定治
    療中經查獲」，係指依該條第1項規定，犯同條例第10條之
    罪者，於犯罪未發覺前，即自動向行政院衛生署指定之醫療
    機構請求治療，而於治療中始經查獲該項未發覺之犯罪而言
    ；至於治療中再犯施用毒品之罪經查獲者，或是犯後再去治
    療者，均不包括在內。上訴意旨非但並無隻字片語表明第1
    審判決採證、認事、用法有何不當或違法之處，僅因其個人
    說詞，請求本院改判減輕其刑，揆諸前開說明，即屬未敘述
    具體理由，自難認其上訴合於法律上之程式；其上訴不合法
    ，應予駁回，並不經言詞辯論為之。
四、爰依刑事訴訟法第367條前段、第372條，判決如主文。
中    華    民    國    99    年    2     月    10    日
                  刑事第五庭    審判長法  官  楊明章
                                      法  官  戴勝利
                                      法  官  趙文淵
以上正本證明與原本無異。
如不服本判決應於收受送達後10日內向本院提出上訴書狀，其未
敘述上訴理由者，並得於提起上訴後10日內向本院補提理由書（
均須按他造當事人之人數附繕本）「切勿逕送上級法院」。
                                      書記官  呂宬樂
中    華    民    國    99    年    2     月    11    日
附錄本案論罪科刑法條全文：
毒品危害防制條例第10條第1項
施用第一級毒品者，處6月以上5年以下有期徒刑。

司法院資訊處製作；財團法人民間司法改革基金會備份。
